【裁判字號】    98,消債清,170
【裁判日期】    981030
【裁判案由】    聲請清算程序
【裁判全文】
臺灣高雄地方法院民事裁定           98年度消債清字第170號
聲  請  人  甲○○
代  理  人  歐陽珮律師
上列當事人因消費者債務清理事件聲請清算，本院裁定如下：
    主  文
聲請人甲○○自民國九十八年十月三十日下午四時起開始清算程
序。
命司法事務官進行本件清算程序。
    理  由
一、聲請意旨略以：聲請人對於金融機構因消費借貸、信用卡或
    現金卡契約而負有新臺幣（下同）795,162 元之債務，惟聲
    請人名下並無財產，且於98年1 月間因雇主虧損或業務減縮
    而遭解雇，遂以書面向最大債權金融機構國泰世華商業銀行
    股份有限公司（下稱國泰世華銀行）請求共同協商債務，經
    國泰世華銀行審查後，認聲請人「無法負擔任何還款條件」
    ，致協商不成立。聲請人現仍失業中，且名下無資產，聲請
    人之配偶亦因右眼弱視無法找到工作，現經鈞院進行清算中
    ，聲請人顯無法清償上開債務，而聲請人所負無擔保或無優
    先權之債務總額並未逾1,200 萬元，復未經法院裁定開始清
    算程序或宣告破產，爰依法聲請清算等語。
二、按債務人不能清償債務或有不能清償之虞者，得依本條例所
    定清算程序，清理其債務；債務人對於金融機構因消費借貸
    、自用住宅借款、信用卡或現金卡契約而負債務，在聲請清
    算前，應提出債權人清冊，以書面向最大債權金融機構請求
    協商債務清償方案，並表明共同協商之意旨；債務人與金融
    機構協商成立後，因不可歸責於己之事由致履行顯有重大困
    難者，得聲請清算；法院開始清算程序之裁定，應載明其年
    、月、日、時，並即時發生效力；法院裁定開始更生或清算
    程序後，得命司法事務官進行更生或清算程序，消費者債務
    清理條例第3 條、第151 條第1 項、第5 項、第83條第1 項
    、第16條第1 項定有明文。
三、經查，聲請人主張之上開事實，業據其提出財產及收入狀況
    說明書、債權人清冊、前置協商不成立通知書、戶籍謄本、
    聲請人及其配偶95、96年度綜合所得稅各類所得資料清單、
    財產歸屬資料清單、勞工保險被保險人投保資料表、聲請人
    離職證明書、失業給付轉帳入戶存摺影本等附卷為證，堪信
    為真實。聲請人於98年1 月5 日遭雇主解雇，雖於98年2 月
    至7 月間領有每月15,720元之失業給付，然現仍失業中而無
    任何收入，顯無法清償上開債務，客觀上堪認其確有不能清
    償債務之情事。本件又查無債務人有消費者債務清理條例第
    6條1第3項、第8條或第82條第2項所定駁回清算聲請之事由
    存在，則債務人聲請清算，應屬有據，爰裁定如主文。
中    華    民    國    98    年    10    月    30    日
                  民事鳳山分庭  法      官  吳文婷
上為正本係照原本作成。
本件不得抗告。
本裁定已於98年10月30日下午4時公告。
中    華    民    國    98    年    10    月    30    日
                                書  記  官  林仕興


司法院資訊處製作；財團法人民間司法改革基金會備份。
